# 请教陈版，长期待摊费用在IFRS下的列报问题

提问人：lovelyandy 时间：2014-05-18 12:39:43
请教，长期待摊费用里头包括租赁费、装修工程、改良工程等，请问在IFRS下是应该把装修工程和改良工程都放到固定资产？租赁费放预付款项？

回答人：chenyiwei
具有实物形态且符合固定资产定义和确认条件的（为生产商品、提供劳务、出租或经营管理而持有的，使用寿命超过一个会计年度的有形资产）可列报为固定资产。预付租金可列报为长期预付款项（非流动资产项目）或其他非流动资产。

提问人：liugangqd 时间：2015-10-20 17:24:42
陈版，实务中有实物形态，且为生产经营所需的单价不高但数量较多的工具、器具等划入固定资产管理比较繁锁，不能放人长期待摊费用摊销吗？不少企业都是摊销来处理的

回答人：chenyiwei
在实务中确实有此做法。